【裁判字號】    89,易,375
【裁判日期】    900227
【裁判案由】    竊盜
【裁判全文】
臺灣屏東地方法院刑事判決                          八十九年度易字第三七五號
    公  訴  人  臺灣屏東地方法院檢察署檢察官
    被      告  丙○○
右列被告因竊盜案件，經檢察官提起公訴（民國八十九年度偵緝字第五○號），本院
判決如左：
    主  文
丙○○竊盜，處有期徒刑伍月，如易科罰金以參佰元折算壹日。
扣案鑰匙壹支沒收。
    事  實
一、丙○○曾於民國（下同）八十二年間因懲治盜匪條例案件，被法院判處有期徒刑
    九年，於八十二年一月十五日入監服刑，八十五年八月二十九日獲假釋出監，假
    釋期滿日期為九十年八月三十日。現仍於假釋期間，不知悔改，復意圖為自己不
    法所有，於八十七年七月二十日晚間二十一時許，在屏東市○○里○○路二七二
    ─一號前，以不明工具撬開乙○○所有號ＷＮＯ─八七一號機車之車鎖，而後竊
    取該車將之發動駛離。其後，丙○○更將該車車牌棄置，復將車身予以噴漆，供
    為自己之交通工具。嗣於八十七年八月十二日十二時五十五分許，丙○○騎乘該
    部機車附載友人甲○○，行經屏東縣里港鄉農會前，為警臨檢查獲，並扣得機車
    鑰匙一支。
二、案經屏東縣警察局里港分局報告臺灣屏東地方法院檢察署檢察官偵查起訴。
    理  由
一、訊之被告丙○○矢口否認右揭竊取機車之犯行，辯稱：其是以新台幣（下同）二
    千元之代價向甲○○購得該車云云。惟查：
    （一）前開車號ＷＮＯ─八七一號機車確係於右揭時地遭人撬開破壞車鎖後竊走
          之事實迭經被害人乙○○在警訊及檢察官偵查中指述無誤，並有警方之車
          輛失竊資料個別查詢報表，及被害人領回失竊機車之贓物領據在卷可為佐
          憑。
    （二）被告在警訊中稱：當時係阿男（指甲○○）騎該車載被告正要去吃麵云云
          。然當時警方係見被告騎該無牌機車載甲○○，欲加盤查時，被告棄車逃
          跑，此據當場查獲員警張志維於偵查中陳明在卷，核與證人甲○○所證相
          符，足見被告所辯不實。
    （三）嗣被告於偵查中先則辯稱，當時係甲○○騎該車去找被告，被告並曾問王
          進男何以無牌，甲○○答稱被吊扣，沒錢去繳等語（見八十七年偵字第五
          四七六號卷第第四頁）。而後被告改口稱該車係以二千元代價向甲○○買
          受，且承認係其載甲○○，而該車殼伊只買噴漆修飾一下（見八十九年偵
          緝字第五十號卷第八、九頁）。按其於警訊及偵查初訊中未以該車向王進
          男所買為辯，嗣後偵查中改口以向甲○○買受該車為辯，惟就其警訊所稱
          如該車係甲○○騎去找被告，則該車當在甲○○持有中，被告何能自行噴
          漆？是其所辯前後茅盾，不足為採。
    （四）據甲○○證稱：當時伊係來屏東催討會款，請被告載伊去找債務人，途中
          碰到警察攔檢，被告就跑，伊並未逃逸，並未賣該機車予被告等語（見九
          十年二月五日訊問筆錄）。顯見被告所辯以二千元向甲○○購買該機車之
          詞為虛。
    （五）又警方當場查獲被告後，在被告之口袋中取出一把鑰匙，正可開啟發動該
          機車，被告聲稱該鑰匙為其住宅之鋁門鑰匙，經本院前往被告宅以該鑰匙
          試開鋁門，惟並無法開啟，據被告之母楊素月稱，因該門鎖於數月前被破
          壞，己更換門鎖，故扣案鑰匙未能開啟門鎖。惟按，被告之宅位居該區住
          屋之內，平日鄰居門戶相望，甚為封閉，尋常外人不易入，且一進入，極
          易被認出，非但不易遭竊，且如有竊賊，以該區住家環境言，有較多數建
          築裝潢良好之住屋可行竊，亦難認竊賊願光顧被告宅，是該宅更換門鎖，
          顯與被告嗣後所辯該鑰匙為鋁門鑰匙有關，其所辯該鑰匙為鋁門鑰匙亦難
          採信。
    （六）此外，並有警方查獲被告之時扣得機車鑰匙一把為證，是被告所辯顯為卸
          責之詞，並無可採。事證己臻明確，被告犯行洵堪認定。
二、核被告丙○○所為，係犯刑法第三百二十條第一項竊盜罪。審酌被告犯罪之動機
    、目的、方法、所獲利益、被害人所受損害、及其犯後猶飾詞狡辯，毫無悔意，
    等情狀，爰酌情量處如主文所示之刑。又刑法第四十一條第一項業於九十年一月
    十日修正公布，同年月十二日生效，其修正後規定為：「犯最重本刑為五年以下
    有期徒刑之刑之罪，而受六個月以下有期徒刑或拘役之宣告者，因身體、教育、
    職業、家庭之關係或其他正當事由，執行顯有困難者，得以一元以上三元以下折
    算一日，易科罰金。但確因不執行所宣告之刑，難收矯正之效，或難以維持法秩
    序者，不在此限。」比較新舊法之規定，新法較修正前之舊法為廣，以變更後之
    新法對被告有利，依刑法第二條第一項前段規定，本件自應適用裁判時之法律即
    修正後之刑法第四十一條第一項規定併宣告易科罰金之折算標準。扣押之機車鑰
    匙一把為被告所有，已據被告於警訊時供明在卷，且係供犯罪所用之物，依刑法
    第三十八條第一項第二款規定，宣告沒收之。
據上論斷，應依刑事訴訟法第二百九十九條第一項前段，刑法第三百二十條第一項、
第二條第一項前段、第四十一條第一項、第三十八條第一項第二款，罰金罰鍰提高標
準條例第一條前段、第二條，判決如主文。
中      華      民      國      九十      年      二    月    二十七    日
                                      臺灣屏東地方法院刑事第一庭
                                          法  官  夏  金  郎
右正本證明與原本無異。
對於本判決如有不服應於收受送達後十日內向本院提出上訴書狀上訴於台灣高等法院
高雄分院並按他造當事人之人數附具繕本。
                                          書記官   謝博興
中      華      民      國      九十      年      二    月    二十七    日
附錄本判決論罪之法條：
刑法第三百二十條第一項：
意圖為自己不法之所有或第三人不法之所有，而竊取他人之動產者，為竊盜罪，
處五年以下有期徒刑、拘役或五百元以下罰金。


司法院資訊處製作；財團法人民間司法改革基金會備份。
